Inventaris van het Secretariaatsarchief van de Kamer van Koophandel en Fabrieken voor Haaglanden, 1990-1999
Nationaal Archief, Den Haag
- Taakuitoefening, B
  - Algemeen, B.1
    - Overige commissies, B.1.2
      - Commissie Ruimtelijke Ordening, Verkeer en Vervoer, 1991-1997; 244-249
        - Instelling en benoeming van de leden, 1991, 244
        - Agenda's, verslagen en vergaderstukken van de vergaderingen, 1991 - 1995, 245-248
          - 1991 - 1992, 245
          - 1993, 246
          - 1994, 247
          - 1995, 248
        - Agenda's en vergaderstukken van de vergaderingen van de Subwerkgroep, 1994 - 1997, 249
      - Bedrijfshuurcommissie, 1991-1999; 250-252
        - Ingekomen en kopieën van uitgaande brieven, 1991 - 1995, 250
        - Benoeming van leden, 1991 - 1997, 251
        - Agenda's, verslagen, ingekomen en kopiëen van uitgaande brieven, 1996 - 1999, 252
      - Aanvragen voor de Commissie Bedrijfsurgentie, 1996; 253
      - Commissie Regionale Economie en Werkgelegenheid, 1996-1999; 254-258
        - Agenda's, verslagen en vergaderstukken, 1996 - 1998, 254-256
          - 1996, 254
          - 1997, 255
          - 1998, 256
        - Ingekomen en kopieën van uitgaande brieven, 1996 - 1998, 257
        - Verslagen inzake de instelling van de Commissie en de benoeming van de leden, 1996 - 1999, 258
      - Agenda's, verslagen en vergaderstukken van de Commissie Ruimtelijke Ordening en Regionale Economie, 1999; 259
  - Algemene voorwaarden en arbitrage, B.2.
    - Algemene Voorwaarden van de Kamer van Koophandel en Fabrieken voor Haaglanden, 1993 - 1996; 260
    - Arbitrageregelement voor de Kamer van Koophandel en Fabrieken voor Haaglanden, 1993 - 1997; 261
  - Belangenbehartiging regionale bedrijfsleven en stimulering regionale economie, B.3
    - Stichting Leergang Bedrijfskunde Delft, 1989 - 1999; 262-266
      - Jaarverslag 1991 - 1993, alsmede jaarrekeningen 1989 - 1991, 1990 - 1993, 262
      - Jaarrekeningen 1993 tot en met 1999, 1993 - 2000, 263
      - Agenda's, verslagen en vergaderstukken van de stichting en de Samenwerkende Leergangen Bedrijfskunde, 1993 - 1996, 264-265
        - 1993 - 1995, 264
        - 1995 - 1996, 265
      - Rapport 'Een marktgericht ondernemingsplan voor de regio Haaglanden en Leiden' van de Investerings Bevorderings Organisatie, Regio Haaglanden-Leiden, 1999, 266
    - Stichting Het Haagse Hopje, 1990-1994; 267-271
      - Oprichting, 1990, 267
      - Rapport betreffende de inrichting van het museum, alsmede ingekomen en kopieën van uitgaande brieven, 1990, 268
      - Agenda's, verslagen en vergaderstukken, 1990 - 1994, 269-271
        - 1990, 269
        - 1991, 270
        - 1992 - 1994, 271
    - Stichting Ontwikkelings en Projectbureau voor Economische en Ruimtelijke Aangelegenheden (OPERA), 1990 - 1994; 272-276
      - Oprichting en opheffing, 1990 - 1993, 272
      - Statuten, alsmede ingekomen en kopieën van uitgaande brieven, 1990 - 1993, 273
      - Evaluatie van de stichting, almede Ingekomen en kopieën van uitgaande brieven, 1991 - 1993, 274
      - Rapporten, 1991 - 1994, 275
      - Financiële afwikkeling van de stichting, 1993 - 1995, 276
    - Stichting EBN Fonds (Europese Beweging Nederland), 1990 - 1995; 277-278
      - Financiële verslagen en jaarverslag, 1990 - 1991, 1993, 277
      - Agenda's, verslagen en vergaderstukken, 1993 - 1995, 278
    - Stichting Binnenstad Den Haag, 1990 - 1999; 279-280
      - Agenda's, verslagen en vergaderstukken, 1990 - 1992, 279
      - Instelling en benoeming van de bestuursleden, 1990 - 1999, 280
    - Uitreiking van de Kamerprijs voor Vernieuwend Ondernemerschap, 1990 - 1999; 281-288
      - 1990, 281
      - 1991, 282
      - 1992, 1994, 283
      - 1995, 284
      - 1996, 285
      - 1997, 286
      - 1998, 287
      - 1999, 288
    - Uitreiking van medailles en gedenkpenningen, 1990 - 1999.; 289
    - Uitreiking van Mercuriusbeeldjes, 1990 - 1999; 290-291
      - 1990 - 1995, 290
      - 1996 - 1999, 291
    - Agenda's, verslagen en vergaderstukken van werkgroepen, 1990-1999
      - Werkgroep Bedrijven Morgenstond, 1990 - 1991; 292
      - Werkgroep Bedrijven Scheveningen Oost-Dorp, 1990 - 1991; 293
      - Werkgroep Automatisering MKB, 1990 - 1992; 294
      - Werkgroep Bedrijven Stationsweg, 1990 - 1993; 295-296
        - 1990 - 1992, 295
        - 1993, 296
      - Werkgroep Bedrijven Schilderswijk, 1990 - 1995; 297-298
        - 1990 - 1991, 297
        - 1992 - 1995, 298
      - Werkgroep Bedrijven Regentesse-/Valkenboskwartier, 1990 - 1995; 299
      - Werkgroep Bedrijven Rivierenbuurt, 1990, 1996; 300
      - Werkgroep Prinsessengalerij en de ondernemingsvereniging Prinsessengalerij Rijswijk, 1990 - 1998; 301
      - Werkgroep Bedrijven Prinsestraat, 1991; 302
      - Werkgroepen Bedrijven, 1991 - 1999; 303
      - Werkgroep Willemspark, 1992 - 1993; 304
      - Werkgroep Fahrenheitstraat, 1992 - 1994; 305
      - Werkgroep Plein en omstreken, 1992 - 1994; 306
      - Werkgroep Goeverneurlaan, 1992 - 1999; 307
      - Werkgroep Bedrijven Stationsweg en de Economische Stuurgroep Stationsbuurt Wagenstraat, 1994 - 1998; 308
      - Werkgroep Hobbemaplein, 1994-1998; 309-310
        - 1994 - 1998, 309
        - Oprichtingsakte van de Ondernemersvereniging Hobbemaplein en omstreken, 1996, 310
      - Werkgroep Paleispromenade en de Nieuwe Vereniging Ondernemers Paleispromenade, 1994 - 1999; 311-312
        - 1994 - 1996, 311
        - 1997 - 1999, 312
      - Werkgroepen Spuistraat/Vlamingstraat en de Werkgroep Uitvoering Grote Marktstraat, 1995 - 1996; 313
      - Werkgroep Infra inzake bereikbaarheidsplannen Haagse Regio, 1998 - 1999; 314
    - Agenda's, verslagen en vergaderstukken van andere overlegstructuren en organisaties, 1990-1999
      - Overleggroep Evenementen Agenda, 1989 - 1990; 315
      - Afstemmingsoverleg Fondsenwerving Haagse Regio, 1989 - 1996; 316-317
        - 1989 - 1991, 316
        - 1992 - 1996, 317
      - Stichting Bevordering Toepassing Kennistechnologie, 1990; 318
      - Begeleidingsgroep Kleine Centra Rijswijk, alsmede het rapport 'Buurtcentra in de gemeente Rijswijk ... een visie op de toekomst', 1990; 319
      - Kamer met verschillende winkeliersverenigingen in Rijswijk, 1990 - 1991; 320
      - REB/RO-overleg Zuid-Holland, 1, 990 - 1991; 321-324
        - januari 1990 - augustus 1990, 321
        - december 1990 - april 1991, 322
        - mei 1991 - augustus 1991, 323
        - september 1990 - november 1990, 324
      - Klankbordgroep Telecommunicatie, en samenstelling, 1990 - 1992; 325
      - Overleggroep coördinatie bedrijfsgerichte informatica-opleidingen, 1990 - 1992; 326
      - Koninklijk Nederlands Ondernemersverbond, verslagen, 1990 - 1993; 327
      - Promotieoverleg Haagse Regio, 1990 - 1994; 328-329
        - 1990 - 1991, 328
        - 1992 - 1994, 329
      - Praktijkproef Makelaardij, met ingekomen en kopieen van uitgaande brieven, 1990 - 1995; 330
      - Parkeergarage-overleg Binnenstad Den Haag, 1990 - 1997; 331
      - Winkeliers- en ondernemersverenigingen, 1990-1999; 332-346
        - Diverse verenigingen, met stichtingsakten, 1990 - 1994, 332
        - Ondernemingsverenigingen Den Haag Zuid-West, alsmede van de Verenigde Werkgroepen Bedrijven Den Haag Zuid-West, 1990 - 1994, 333
        - Winkeliersvereniging Weimarstraat, 1990 - 1999, 334
        - Winkeliersvereniging Petuniatuin, alsmede van de Werkgroep Noordhove en het Platform Meerzicht, 1991 - 1998, 335
        - Ondernemersvereniging Pleinkwartier, 1992 - 1999, 336-338
          - 1992 - 1993, 336
          - 1994 - 1995, 337
          - 1996 - 1999, 338
        - Winkeliersvereniging Theresiastraat, 1992 - 1999, 339-341
          - 1992 - 1993, 339
          - 1994 - 1995, 340
          - 1996 - 1999, 341
        - Winkeliersvereniging Reinkenstraat, 1993 - 1994, 342
        - Gezamenlijke ondernemersverenigingen Wassenaar en de Stichting Federatie Detailhandel Wassenaar, 1993 - 1998, 343
        - Winkeliersvereniging Segbroek, 1993 - 1999, 344-345
          - 1993 - 1994, 344
          - 1995 - 1999, 345
        - Vereniging Winkelcentrum De Julianabaan, 1997 - 1998, 346
      - Stuurgroep Promotie Haagse Binnenstad, 1991; 347
      - Overleg met het Regionaal Bestuur voor de Arbeidsvoorziening Den Haag/Delft, 1991 - 1992; 348
      - Stuurgroep HaagCityCard (HCC), 1991 - 1992; 349
      - Regionaal Platform voor Telematica, met notitie, 1991 - 1995; 350
      - Informatica Scholings Instituut, 1991 - 1995; 351-352
        - 1991 - 1993, 351
        - 1994 - 1995, 352
      - Projectgroep Hofkwartier, 1991 - 1998; 353
      - Besprekingen met de burgemeesters en wethouders van een aantal gemeenten, 1991 - 1998; 354-359
        - Randgemeenten, 1990 - 1995, 354
        - Leidschendam, 1990 - 1996, 355
        - De Haag, 1990 - 1999, 356
        - Zoetermeer, 1990 - 1999, 357
          Betreft tevens overleg met de Raad voor Handel en Industrie en met de Ondernemers Vereniging van Zoetermeer.
        - Gemeente Voorburg, 1991, 1994, 358
        - Randgemeenten, 1996 - 1998, 359
      - Branch-adviescommissie B. Wolffstraat, 1991 - 1998; 360
      - Promotie Den Haag Rond de Paleizen, 1992-1994; 361-364
        - Stuurgroep, 1992, 361
        - Kerngroep, 1992 - 1993, 362
        - Algemeen en dagelijksbestuur, alsmede instelling en ondernemingsplan, 1992 - 1993, 363
        - Algemeen Bestuur, 1992, 1994, 364
      - Haaglanden Comité, 1992-1998; 365-369
        - 1992 - 1993, 365
        - 1994, 366
        - 1995, 367
        - 1996, 368
        - 1997 - 1998, 369
      - Stuurgroep Veiligheid Binnenstad, 1993 - 1997; 370
      - Vereniging Renovatie J-blok 'In de Boogaard', 1993 - 1999; 371
      - Bijeenkomsten in het kader van het Ruimtelijk-Economisch Ontwikkelingsmodel Haaglanden, 1994; 372
      - Instrumentenfonds Koorenhuis, 1994 - 1997; 373
      - Stichting Promotie Den Haag, 1994, 1998 - 1999; 374
      - Stuurgroep Regionaal Economisch Overleg Haaglanden, 1994 - 1999; 375-382
        - 1994, 375
        - 1995, januari - april, 376
        - 1995, mei - juni, 377
        - 1995, september - november, 378
        - 1996, januari - april, 379
        - 1996, september - december, 380
        - 1999, februari - maart, 381
        - 1999, juni - oktober, 382
      - Platform Bedrijvenverenigingen Haaglanden, 1994 - 1999; 383-386
        - 1994, 383
        - 1995 - 1996, 384
        - 1998, 385
        - 1999, 386
      - Stuurgroep Multi-functioneel Sport- en Bedrijvencomplex Ypenburg, 1995; 387
      - Bereikbaarheidsplan Haaglanden, met notities en correspondentie, 1995 - 1996; 388
      - Overleg Jaarplan 2000 Horeca Haaglanden en Werkgroep SWILL, 1995 - 1996, 1999; 389
      - Bedrijven Informatiecentrum Haaglanden, met werkplan en activiteitenrapportage, 1995 - 1997; 390
      - Stuurgroep Kennisnetwerk Haaglanden (NKH), 1995 - 1998; 391-393
        - 1995 - 1996, 391
        - 1997, januari - november, 392
        - 1997, december - 1998, 393
      - Stichting Landhoofd C, met oprichtingsakten, ingekomen en kopieën van uitgaande brieven, 1996 - 1997; 394
      - Besprekingen met politieke partijen en het college van Burgemeester en wethouders van Delft, 1996-1998; 395
      - Stichting Nationale Tuinbouw Ondernemersprijs, 1996 - 1999; 396
      - Uitvoeringsgroep Grote Marktstraat, 1997 - 1998; 397
      - Directeurenoverleg Binnenstad, 1997 - 1998; 398
      - Stuurgroep 2010, 1998 - 1999; 399
      - Bestuurlijk Overleg Midden- en Kleinbedrijf Delft, 1998 - 1999; 400
      - Regionaal Platform Criminaliteitsbeheer, 1998 - 1999; 401
      - Platform A4-corridor, alsmede ingekomen en kopieën van uitgaande brieven betreffende het Bereikbaarheidsplan Haagse Regio A4, 1998 - 1999, 402
      - Koninklijke Horeca Nederland, 1998 - 1999; 403
      - St. Centrummanagement Delft, 1999; 404
      - Stichting Panorama Haaglanden, en oprichting, 1999; 405
    - Oprichtingsakte en benoeming van de bestuursleden van de Stichting Binnenstadmanagement, 1991 - 1992; 406
    - Oprichtingsakte, benoeming en taakverdeling van de bestuursleden van het Instituut Midden- en Kleinbedrijf, 1991 - 1997; 407
    - Agenda en discussie-notitie van de bijeenkomst van breed beraad van het bedrijfsleven ten behoeve van een gezamenlijke strategie voor de ontwikkeling van de Haagse regio, 1992; 408
    - Oprichting van een projectgroep voor het 'Innovatieproject beveiliging hoge risico-objecten', 1992 - 1993; 409
    - Oprichtingsakte, ingekomen en kopiëen van uitgaande brieven en verslagen van Stichting Delft Kennisstad, 1992 - 1994; 410
    - Stichting Veilig Den Haag, 1992 - 1997; 411-413
      - Agenda's verslagen en vergaderstukken, 1992-1997, 411-412
        - 1992-1993, 411
        - 1994-1997, 412
      - Oprichtingsakte, alsmede verslag van de oprichtingsvergadering, 1993 - 1996, 413
    - Rapporten, 1992-1999; 414-431
      - Rapporten, lijsten van knelpunten en vergaderverslagen betreffende de Inventarisatie Verkeersknelpunten Haagse Regio, 1990 - 1996, 414
      - Rapporten en ingekomen en uitgaande brieven betreffende de ontwikkeling van de Scheveningse Haven, 1990 - 1997, 415-416
        - 1990 - 1991, 415
        - 1992 - 1997, 416
      - Rapport 'Winkelen in Wassenaar, nu en in de toekomst', 1992, 417
      - Rapporten betreffende 'Bedrijvendynamiek Haaglanden', 1992 - 1995, 1997 - 1998, 418
      - Onderzoeksrapport 'Detailhandelstructuur in de Haagse Regio: basisgegevens', alsmede het onderzoeksvoorstel, 1993 - 1994, 419
      - Rapport 'Winkelcentrum Waldeck, Ondernemersenquête naar de staat van Onderhoud' en het rapport 'Ondernemersonderzoek Winkelcentrum Waldeck', alsmede correspondentie inzake de renovatie van het winkelcentrum, 1993 - 1999, 420
      - Projectvoorstel en onderzoeksrapportage van de Kamer inzake de herontwikkeling van het Winkelcentrum Loosduinen in opdracht van de Stichting Promotie Winkelcentrum Loosduinen, 1994 - 1998, 421
      - Rapport Masterplan Hobbemaplein, 1995, 422
      - Rapporten, vergaderverslagen en correspondentie inzake de A4-corridor en het 'Manifest voor de Randstad' van de Kamers Amsterdam, Rotterdam, Utrecht en Haaglanden, 1995 - 1998, 423
      - Actieplan van het project Impuls Detailhandel en Structuurvisie Detailhandel Delft, 1997, 2001, 424
      - Adviesrapport 'De wijk in bedrijf' van de Kamers van Koophandel Amsterdam, Haaglanden, Rotterdam en Utrecht, 1998, 425
      - Eindrapport betreffende de haalbaarheidsstudie Stadsmarkt, alsmede het onderzoeksrapport 'Markten in de Grote Marktstraat', 1998 - 1999, 426
      - Evaluatieonderzoek Haaglanden Business Corporation, 1998 - 1999, 427
      - Rapportage 'De Voortgang. Haaglanden maakt zijn toekomst' en verslaglegging over Strategische projecten regio-stimulering, 1998 - 1999, 428
      - Plan van aanpak 'Werk op alle niveaus: Laag gekwalificeerde werkgelegenheid in Haaglanden', alsmede verslagen van bijeenkomsten, 1999, 429
      - Projectvoorstel en rapportage inzake EPIZODE (Economisch Perspectiefvolle Inrichting Zoetermeer-Oostland-Delft 2000-2010) en presentatie eindrapport communicatieplan, 1999, 430
      - Rapport 'Bereikbaarheid Bedrijvenparken Haaglanden' van het Platform Bedrijvenverenigingen Haaglanden en de Kamer van Koophandel Haaglanden, 1999, 431
    - Ruimtelijk Ontwikkelings Model (ROM), 1992-1999; 432-444
      - Agenda's, verslagen en vergaderstukken van de Projectgroep, 1992 - 1993, 432
      - Agenda's, verslagen en vergaderstukken van de Stuurgroep, 1992 - 1999, 433-438
        - 1992, 433
        - 1993, 434
        - 1994, 435
        - 1995 - 1996, 436
        - 1997, 437
        - 1998 - 1999, 438
      - Brainstormgroep, alsmede de projectbeschrijving, ROM, 1992, 439
      - Rapportage 'Schouders onder Haaglanden. Eerste en Tweede evaluatie van het ROM en een blik op de toekomst', alsmede nota's in het kader van ROM II, 1994, 1996 - 1997, 440
      - Stuurgroep ROM betreffende het uitbouwen van de kenniscomponenten Kennisnetwerk Haaglanden, 1994 - 1998, 441
      - Memorandum 'Haaglanden publiek-private samenwerking', ROM-evaluatie 'Schouders onder Haaglanden' en voortgangsrapportage ROM, 1994 - 1999, 442
      - Rapportage en bijeenkomst 'Haaglanden maakt zijn toekomst' in het kader van ROM, 1997, 443
      - Maatschappelijk Netwerk Haaglanden en van het Comité Panorama Haaglanden in het kader van ROM, 1997 - 1998, 444
    - Notities, ingekomen en kopieën van uitgaande brieven betreffende het Allochtonenbeleid, 1992 - 1999.; 445
    - Regionaal Acquisitie Gezelschap, 1993 - 1997; 446-448
      - Oprichting, 1993 - 1996, 446
      - Agenda's, verslagen en vergaderstukken van het interim bestuur, 1996 - 1997, 447
      - Ontwikkeling, 1997, 448
    - Nederlandse Tuinbouw Vakbeurs, 1993 - 1999; 449-455
      - Oprichtingsakte, 1993, 449
      - Voorbereiding van de samenwerking met de Stichting Internationale Bloemententoonstelling, 1995 - 1997, 450
      - Agenda's, verslagen en vergaderstukken, 1995 - 1999, 451-455
        - Bestuur, 1995 - 1999, 451-452
          - 1995 - 1998, 451
          - 1999, 452
        - Stuurgroep, 1996 - 1997, 453-454
          - 1996 - 1997, 453
          - 1998 - 1999, 454
        - Tentoonstellingscomité, 1999, 455
    - Stichting The Hague Business Network, 1994 - 1999; 456-462
      - Agenda's, verslagen en vergaderstukken, 1994 - 1999, 456-461
        - 1994, 456
        - 1995, 457
          The Hague Promotion, regional business network.
        - 1996, 458
          Ook The Hague Development Foundation.
        - 1997, 459
        - 1998, 460
        - 1999, 461
          Alsmede het jaarverslag 1998.
      - Businessplan, jaarverslag, ingekomen en kopieën van uitgaande brieven, 1996 - 1999, 462
    - Instelling, opheffing en financiële afwikkeling van de Stichting Litouwen Desk, centrum voor informatie, handel en consult, 1995 - 1997; 463
    - Ingekomen en kopieën van uitgaande brieven inzake het Centrum Voorburg Plan van Aanpak Buurtwinkelcentrum, 1995 - 1998; 464
    - Stichting Contactcentrum Bedrijfsleven Onderwijs Haaglanden, 1995 - 1999; 465-467
      - Notitie betreffende de instelling, beleidsplan 1997-1998 en verslagen, 1995 - 1999, 465
      - Agenda's, verslagen en vergaderstukken, 1996 - 1998, 466-467
        - 1996 - 1997, 466
        - 1998, 467
    - Oprichtingsakte Stichting Kennistransfer Delft, 1996; 468
    - Praktijkproef Makelaardij, 1996 - 1999; 469-470
      - 1996 - 1997, 469
      - 1998 - 1999, 470
    - Bedrijven Kring Schie-oevers Delft, 1997 - 2000; 471-475
      - Agenda's, verslagen en vergaderstukken van de bestuursvergaderingen, 1997 - 1999, 471-473
        - 1997, 471
        - 1998, 472
        - 1999, 473
      - Rapporten 'Onderzoeksresultaten Bedrijventerrein Schie-oevers' en 'Herstructurering Bedrijventerrein Schie-oevers Delft: een verkenning', 1998-1999, 474
      - Wijziging van de statuten, 2000, 475
  - Voorlichting, informatie en communicatie, B.4.
    - Voorlichting, B.4.1.
      - Rapporten betreffende de Zakelijke Dienstverlening in de Regio Haaglanden, alsmede de brochure De Haagse Regio tot uw Dienst, 1990; 476
      - Agenda's, verslagen en vergaderstukken van de Commissie Voorlichtingsbijeenkomsten, 1991; 477
      - Ondernemershuis, 1991 - 1996; 478-479
        - Rapport 'Evaluatie Pilot-projecten Ondernemingshuizen', alsmede verslag van de bijeenkomst 'Ondernemingshuis', 1991 - 1996, 478
        - Verslagen, ingekomen en kopieën van uitgaande brieven betreffende de oprichting van het Ondernemingshuis regio Den Haag, 1992 - 1993, 479
      - Manifest Kamer van Koophandel Den Haag: 'Ontwikkeling van de Haagse Regio: een nieuwe fase' en symposiumverslag, 1992; 480
      - Start en uitvoer van een videoproject Allochtone Ondernemers, 1996 - 1997; 481-482
        - 1996, 481
        - 1997, 482
    - Informatie, B.4.2.
      - Bemoeienis met het failissement van de NV Databank, 1991; 483
      - Werkgroep Kwaliteitszorg Informatiebestanden, 1991 - 1995; 484
      - Verslagen, ingekomen en kopieën van uitgaande brieven over de herfinanciering van de NV Databank, 1992 - 1993; 485
      - Werkgroep en Projectgroep Bedrijven Informatiesysteem Haaglanden, 1995 - 1996; 486
    - Marketing en communicatie, B.4.3.
      - Uitgaven van 'Kamerkrant' als algemeen publicatieblad van de Kamer, 1977 - 1999; 487-494
        - 1977 - 1980, 487
        - 1981 - 1984, 488
        - 1986 - 1988, 489
        - 1989 - 1991, 490
        - 1992 - 1994, 491
        - 1995 - 1996, 492
        - 1997 - 1998, 493
        - 1999, 494
      - Nieuwsbrieven 'The Hague Management Centre of the Netherlands', 1983 - 1999; 495
      - Commissie Public Relations, 1990 - 1992; 496-497
        - Agenda's, verslagen en vergaderstukken, 1990 - 1991, 496
        - Benoemingen van leden en de opheffing, 1990 - 1992, 497
      - Nieuwjaarsreden 1990 - 1993, 498
      - Opzet van het communicatiebeleid, 1991; 499
      - Oprichting van een Begeleidingscommissie monografie ten behoeve van het schrijven van een geschiedenis van de Kamer van Koophandel, alsmede een afschrift van deze geschiedenis, 1991; 500
      - Rapporten, 1991 - 1999; 501-515
        - Betreffende een intern en extern imago-onderzoek, 1991, 501
        - 'Onderzoek Bekendheid Dienstverlening Kamer van Koophandel' en stukken inzake de organisatie van de Kamer, alsmede correspondentie over het Bedrijven Presentatie Systeem, 1993 - 1999, 502
        - PTT-onderzoek 'Telefonische Bereikbaarheid' en de resultaten van het kwaliteitsonderzoek TELAN 2 t/m 6 in het kader van de Kwaliteitszorg Kamers van Koophandel (KIK), 1994 - 1997, 503
        - Kwaliteitsonderzoek PTT en het Kwaliteitsonderzoek TELAN 6 en TELAN 7 in het kader van de Kwaliteitszorg Kamers van Koophandel, 1998, 504
        - 'Klanttevredenheidsonderzoek Kwaliteitszorg', 1995 - 1999, 505-507
          - Bijlage Klanttevredenheidsonderzoek Kwaliteitszorg, 1998 - 1999, 505
          - 1995 - 1997, 506
          - 1998 - 1999, 507
        - Betreffende kwaliteitszorg regiostimulering, 1997 - 1998, 508
        - 'De kwaliteit van de telefonische dienstverlening van de Kamers van Koophandel', 1997-1999, 509-511
          - Rapport 'De kwaliteit van de telefonische Dienstverlening van de Kamers van Koophandel 1997, in het kader van Kwaliteitszorg Kamers van Koophandel (KIK), 1997, 509
          - Rapport 'De kwaliteit van de telefonische Dienstverlening van de Kamers van Koophandel', 1999, 510
            Met bijlagen.
          - Rapport 'De kwaliteit van de telefonische dienstverlening van de Kamers van Koophandel, onderzoek 1997 - 1998', 1998, 511
        - 'KTO-analyse 1998' in het kader van de Kwaliteitszorg, 1998 - 1999, 512
        - 'Onderzoek bekendheid en dienstverlening Kamer van Koophandel', 1998 - 1999, 513
        - 'Mediaonderzoek' Kamer van Koophandel Den Haag en afstudeerscriptie 'Onderzoek naar toepassing en gebruik Kamer van Koophandel', 1999, 514
        - 'Kwantiteitsonderzoek TACT', onderzoeksrapport 'De kwaliteit van de telefonische bereikbaarheid Afdeling Regiostimulering 1998-1999 en kwaliteitsonderzoek TELAN 2000 en TELAN 7, 1999, 515
      - Communicatieplan, 1992, 1998; 516
      - Toepassing van 'Zelfevaluatie Beleidsadvisering met als doel Resultaat' (ZEBRA), 1997 - 1999; 517
      - Registerdata Kwaliteitszorg, 1997 - 1999; 518-520
        - 1997, 518
        - 1998, 519
        - 1999, 520
- Samenwerking met andere Kamers van Koophandel, C
  Zie ook rubriek Samenwerking en fusie met Kamer van Koophandel Delft.
  - Oprichting en opheffing van de Samenwerkende Kamers van Koophandel van Zuid-Holland, 1986 - 1997; 521
  - Euro Info Centre, 1989-1998, 522-527
    - Financiële verslagen, 1989-1997, 522-523
      - 1989-1993, 522
      - 1992-1997, 523
    - Oprichting, organisatie en opheffing, 1989 - 1995, 524
    - Oprichting en opheffing, 1990 - 1995, 525